【裁判字號】    98,交聲,1902
【裁判日期】    980619
【裁判案由】    聲明異議
【裁判全文】
臺灣臺中地方法院交通事件裁定        98年度交聲字第1902號
原處分機關  交通部公路總局台中區監理所台中市監理站
異  議  人
即受處分人  甲○○
上列異議人即受處分人因違反道路交通管理處罰條例案件，對於
交通部公路總局台中區監理所台中市監理站民國98年5月22日所
為之裁決（裁監稽違字第裁61-HD0000000號違反道路交通管理事
件裁決書），聲明異議，本院裁定如下：
    主    文
異議駁回。
    理    由
一、原處分機關略以：異議人即受處分人甲○○（下稱受處分人
    ）駕駛車牌號碼6J-318號營業貨運曳引車，於民國98年4月2
    2日12時43分許，在台中縣東勢鎮○○路592之11號前（屬台
    中縣台八線0至13公里處），因有不遵守公路機關依道路交
    通管理處罰條例第5條規定所發布命令之違規，為台中縣警
    察局東勢分局東勢派出所依違反道路交通管理處罰條例第60
    條第2項第2款之規定予以舉發。本所遂於98年5月22日以裁
    監稽違字第裁61-HD0000000號裁決書，裁處受處分人罰鍰新
    台幣九百元。受處分人提出申訴，業經原舉發機關函復略以
    ：本件違規路段（台中縣台八線0-13公里），經台中縣政府
    公告，自98年1月7日起全天候禁止河川疏浚砂石車輛行駛（
    含空車），該6J-318號營業貨運曳引車為疏浚砂石車輛，違
    規行駛該路段，警方依法舉發並無不當。本站係依警方舉發
    之違規事實裁處等語。
二、受處分人則以：受處分人於98年4月22日駕駛6J-318號營業
    貨運曳引車行駛於東關路（台八線），當時是空車，且當天
    疏浚工程並未啟動。受處分人行駛於台八線係為前往東陞汽
    車電機配修廠維修保養車輛，以便工程進行時車況之順暢，
    請體恤百姓掙錢辛勞，勿為難市井小民等語，聲明異議。
三、按為維護道路交通安全與暢通，公路或警察機關於必要時，
    得發布命令指定某線道路或某線道路區段禁止或限制車輛、
    行人通行，或禁止穿越道路，或禁止停車及臨時停車；汽車
    駕駛人，駕駛汽車不遵守公路或警察機關，依第5條規定所
    發布命令，處新台幣九百元以上一千八百元以下罰鍰，道路
    交通管理處罰條例第5條第1項第1款、第60條第2項第2款定
    有明文。
四、查受處分人駕駛6J-318號營業貨運曳引車，於98年4月22日
    12時43分許，在台中縣東勢鎮○○路592之11號前（屬台中
    縣台八線0至13公里處），因有不遵守公路機關依道路交通
    管理處罰條例第5條規定所發布命令之違規，為台中縣警察
    局東勢分局東勢派出所依違反道路交通管理處罰條例第60
    條第2項第2款之規定攔查舉發等情，為受處分人所不爭執，
    並有台中縣警察局中縣警交字第HD0000000號舉發違反道路
    交通管理事件通知單影本附卷可稽。又受處人駕駛6J-318
    營業貨運曳引車為警攔查舉發之路段，即台中縣台八線0至
    13公里處，業經台中縣政府公告自98年1月7日起全天候禁止
    河川疏浚砂石車輛行駛，所禁止行駛者，包括空車在內，僅
    自98年4月27日起至98年5月10日止每週一至週五6時至20時
    暫時允許載運河川疏浚砂石車輛（含空重車）通行，亦有台
    中縣警察局東勢分局98年5月18日中縣東警交字第098000610
    5號函、台中縣政府98年4月24日府交行字第09801267681號
    公告影本在卷足憑。上揭禁止行駛之公告，並未區是否空車
    ，亦不問行駛目的，除暫允載運河川疏浚砂石車輛（含空重
    車）行駛期間，舉凡河川疏浚砂石車輛（含空車）均禁止行
    駛。本件受處分人於禁止行駛期間之98年4月22日駕駛車牌
    號碼6J-318號營業貨運曳引車，行駛於禁止行駛路段，顯已
    違反上揭禁止行駛之公告，原處分機關根據原舉發機關所舉
    發受處分人之違規事實，依道路交通管理處罰條例第60條第
    2項第2款之規定，裁處受處分人罰鍰新台幣九百元，尚無不
    合，本件受處分人聲明異議為無理由，應予駁回。
五、據上論斷，應依道路交通管理處罰條例第87條、道路交通案
    件處理辦法第19條，裁定如主文。
中    華    民    國    98    年     6    月    19    日
                  刑事第二庭    法  官  鍾堯航
上正本證明與原本無異。
如不服本裁定應於送達後五日內向本院提出抗告狀。
                                書記官  吳淑願
中    華    民    國    98    年     6    月    19    日


司法院資訊處製作；財團法人民間司法改革基金會備份。
